# 货币掉期会计处理

提问人：lsh2918 时间：2017-09-25 16:40:15
陈老师以及各位同行好：公司以 9 月 13 日以 3 个月美元与瑞士法郎掉期，测算 9 月 13 日企业将 800 万美元叙做CCS按汇率 0.9593折算成瑞士法郎767.44万元， 1 年后（即 2018 年 9 月 13 日），再将瑞士法郎767.44万元按远期汇率0.9547兑换成美元 8038546.14元，较期初美元多获得USD38546.14，年化无风险收益1.98%。 请问以上该如何进行会计处理？
。

回答人：chenyiwei
虽然可能被看作企业将其所持有的美元做了一年期的无风险理财，但会计上仍应将其作为一项瑞士法郎定期存款和一项远期外汇合约分别进行会计处理。对瑞士法郎定期存款在期末确认汇兑损益，远期外汇合约则确认公允价值变动。

提问人：lsh2918 时间：2017-09-26 08:08:49
谢谢陈老师。 鄙人还是有一事不明，您说瑞士法郎期末确认汇兑损益，但是由于到期时已锁定法郎兑美元的汇率，并从合约看，虽然即期美元兑成法郎，但仍保留了远期美元头寸，所以，每期期末确认瑞士法郎汇兑损益是否有必要。烦请陈老师再次指教。 祝您愉快。

回答人：chenyiwei
因为瑞士法郎存款和远期外汇合约是分开作为两项金融工具分别核算的，所以瑞士法郎存款的期末汇兑损益照常确认。

提问人：lsh2918 时间：2017-09-26 08:39:09
另请教陈老师，办理货币掉期，需要定期支付银行一些费用，请问这些费用应计入投资收益，还是计入财务费用？谢谢。

回答人：chenyiwei
投资收益（负数）。

提问人：jxq425 时间：2017-09-27 10:21:43
很不能理解为什么不能按照业务实质来处理。陈总能不能给讲一下原理？感觉按照你说的那种做法是扭曲了各期的利润

回答人：chenyiwei
你可以参考一下此前对多项金融工具“合成”为一项组合工具应满足的条件的讨论。这种“合成”的门槛极高，远高于一般情况下判断一揽子交易的门槛。由于各工具的合同条款之间缺乏联系，因此只能作为各自独立的工具处理